臺灣屏東地方法院刑事判決　　　　　　 100年度智易字第18號
公　訴　人　臺灣屏東地方法院檢察署檢察官
被　　　告　王涼新
上列被告因違反商標法案件，經檢察官提起公訴（100 年度偵字
第219 號），被告於準備程序中就被訴犯罪事實為有罪之陳述，
經本院告知簡式審判程序之旨，並聽取被告及公訴人之意見後，
本院裁定進行簡式審判程序，判決如下：
    主  文
王涼新犯商標法第八十二條之非法販賣侵害商標權之商品罪，累
犯，處拘役伍拾日，如易科罰金，以新臺幣壹仟元折算壹日，扣
案之仿冒「ROLEX 」手錶拾貳支均沒收之。
    事  實
一、王涼新明知「ROLEX 」之商標圖樣，業經瑞士商勞力士錶廠
    向經濟部智慧財產局申請註冊登記而取得商標權，經核准使
    用於鐘錶計時器及其組件、鐲錶、裝飾珠寶鑽石之手錶等商
    品，現仍於商標權期間內，非經該公司同意，不得於同一商
    品上，使用相同於前揭商標之圖樣，竟仍基於販賣仿冒商標
    商品之犯意，自民國97年間某日起，以每只新臺幣（下同）
    500 元至1,000 元不等之價格，陸續向陳登賢（經警另行偵
    辦中）及位於屏東縣麟洛鄉某「巨蛋超商」之姓名年籍均不
    詳之某成年之娃娃機業者販入仿冒前揭商標圖樣之手錶後，
    並自98年12月間某日起( 起訴書誤載為99年農曆年後) ，駕
    駛車牌號碼ZU-8438 號自用小貨車載運其所販入之仿冒上開
    商標之手錶，至位於屏東縣屏東市之「台糖超市」、屏東縣
    屏東市之「龍泉菜市場」、屏東縣內埔鄉之菜市○○地路旁
    某處，以每只1,000 元至1,500 元不等之價格，販售予不特
    定顧客以牟利。嗣於99年2 月26日11時50分許，為警持本院
    核發之99年度聲搜字第163 號搜索票，在其所有停放於屏東
    縣麟洛鄉○○村○○路267 號住處前某處之前開自用小貨車
    上搜索而查獲，並扣得仿冒上開商標之手錶共計12只，始查
    悉上情。
二、案經瑞士商瑞士勞力錶廠訴由屏東縣政府警察局內埔分局臺
    灣屏東地方法院檢察署檢察官偵查起訴。
    理  由
一、本件被告王涼新所犯係死刑、無期徒刑、最輕本刑為3 年以
    上有期徒刑以外之罪，其於準備程序中就被訴事實為有罪之
    陳述，經本院告知簡式審判程序之旨，並聽取公訴人及被告
    之意見後，本院認為無不得或不宜進行簡式審判程序之處，
    爰依刑事訴訟法第273 條之1 第1 項、第284 條之1 規定，
    本院合議庭裁定由受命法官獨任進行簡式審判程序，合先敘
    明。
二、上開犯罪事實，業據被告王涼新於本院準備程序及審理時均
    坦承不諱（見本院卷第23、27頁背面），核與證人即告訴人
    代理人吳文淑律師於警詢中、證人即本案查獲員警鍾文泉、
    李偉豪於偵查中所證述之情節大致相符，而上開仿冒之手錶
    12支，經鑑定單位即香港商瑞士商勞力士錶廠臺灣分公司予
    以鑑定後，認定均係仿冒品等情，有香港商勞力士中心有限
    公司臺灣分公司鑑定證明2 份附卷可按( 見警卷第26、27頁
    ) ；再參以我國政府長期以來大力查禁仿冒商標商品，電子
    及平面媒體均廣為宣導應尊重他人智慧財產權之廣告文宣，
    是禁售仿冒商品以為一般國民所共知，另上開商標權人向智
    財局申請註冊之「ROLEX 」之商標圖樣，已取得商標專用權
    ，並指定使用於鐘錶計時器及其組件、鐲錶、裝飾珠寶鑽石
    之手錶等商品，均在國際及國內市場行銷多年，為業者及消
    費大眾所共知，被告對此自應知之甚詳；此外，復有本院99
    年度聲搜字第163 號搜索票1 份、屏東縣政府警察局內埔分
    局搜索扣押筆錄、扣押物品目錄表各2 份、瑞士商瑞士勞力
    士錶廠之經濟部智慧財產局商標註冊簿( 勞力士) 、經濟部
    智慧財產局商標註冊簿( 勞力士) 1 份、搜索現場及扣案物
    照片4 張、屏東地檢署檢察事務官勘驗筆錄1 份、扣押物品
    照片4 張、臺灣屏東地方法院檢察署100 年4 月18日公務電
    話紀錄1 份、經濟部智慧財產局商標檢索資料( 勞力士) 2
    份在卷可證（見警卷9 至12、14至16、20至23、28、29頁、
    偵卷第16至19、34、35頁），並有扣案之仿冒上開商標之手
    錶12支在卷可資為佐，堪認被告上開任意性之自白確與事實
    相符，應信為真實。是本件事證明確，被告王涼新上開非法
    販賣仿冒前揭商標權人之商品之犯行，洵堪認定。
三、核被告王涼新所為，係犯商標法第82條、第81條第1 款之非
    法販賣侵害商標權之商品罪。被告意圖販賣而陳列使用相同
    於他人註冊商標之商品之低度行為，已為其後販賣之高度行
    為所吸收，應不另論罪。按刑事法若干犯罪行為態樣，本質
    上原具有反覆、延續實行之特徵，立法時既予特別歸類，定
    為犯罪構成要件之行為要素，則行為人基於概括之犯意，在
    密切接近之一定時、地持續實行之複次行為，倘依社會通念
    ，於客觀上認為符合一個反覆、延續性之行為觀念者，於刑
    法評價上，即應僅成立一罪，俾免有重複評價、刑度超過罪
    責與不法內涵之疑慮。學理上所稱「集合犯」之職業性、營
    業性或收集性等具有重複特質之犯罪均屬之，例如經營、從
    事業務、收集、販賣、製造、散布等行為概念者是（最高法
    院著有95年度臺上字第1079號、第3937號、第4686號判決意
    旨可資參照）。查被告自97年間某日起，多次販入上開仿冒
    商標商品後，並自98年12月間某日起直至本案被查獲止，出
    賣予不特定人牟利，均係在密集期間內以相同之方式持續進
    行，未曾間斷，是此販賣仿冒商標商品之犯行，即具有反覆
    、延續實行之特徵，從而在行為概念上，縱有多次販入後賣
    出之舉措，仍應評價認係包括一罪之集合犯，故就被告本次
    查獲前之販賣行為，應論以集合犯之實質一罪。爰審酌商標
    具有辨識商品來源之功能，且企業經營者通常經過相當時間
    並投入大量資金於商品之行銷及品質之改良，始得使該商標
    具有代表一定品質之效，被告明知所販賣者均係仿冒商標之
    商品，竟為圖私利，恣意販賣上開仿冒商標之商品，不惟對
    商標專用權人之潛在市場利益造成侵害，亦顯然有礙於公平
    交易秩序，且破壞我國致力於智慧財產權保護之國際聲譽，
    其所為顯屬不該，惟念及其於犯罪後於本院審理中已知坦承
    犯行，堪認其犯後已有悔意，犯後態度尚可，兼衡以及其所
    販賣侵害商標權商品之數量、所得利益及其犯罪動機、手段
    ，暨衡及其素行、智識程度、生活狀況等一切情狀，量處如
    主文所示之刑，並諭知如主文所示之易科罰金折算標準。
四、另扣案之仿冒上開商標之手錶12支，為被告王涼新犯商標法
    第82條之罪所販賣之物，不論是否屬於被告所有，應依商標
    法第83條規定，均宣告沒收之。
據上論斷，應依刑事訴訟法第273 條之1 第1 項、第284 條之1
、第299 條第1 項前段，商標法第81條第1 款、第82條、第83條
，刑法第11條、第41條第1 項前段，判決如主文。
本案經檢察官王光傑到庭執行職務。
中    華    民    國   100    年    12    月    28    日
                  刑事第三庭    法  官  許瑜容
以上正本證明與原本無異。
如不服本判決，應於收受判決後10日內向本院提出上訴書狀，並
應敘述具體理由；其未敘述上訴理由者，應於上訴期間屆滿後20
日內向本院補提理由書（均須按他造當事人之人數附繕本）「切
勿逕送上級法院」。
中    華    民    國   100    年    12    月    28    日
                                書記官  龔惠婷
附錄本案論罪科刑法條全文：
商標法第82條
明知為前條商品而販賣、意圖販賣而陳列、輸出或輸入者，處1
年以下有期徒刑、拘役或科或併科新臺幣5 萬元以下罰金。
商標法第81條
未得商標權人或團體商標權人同意，有下列情形之一者，處3 年
以下有期徒刑、拘役或科或併科新臺幣20萬元以下罰金：
一、於同一商品或服務，使用相同之註冊商標或團體商標者。
二、於類似之商品或服務，使用相同之註冊商標或團體商標，有
    致相關消費者混淆誤認之虞者。
三、於同一或類似之商品或服務，使用近似於其註冊商標或團體
    商標之商標，有致相關消費者混淆誤認之虞者。